臺灣新竹地方法院民事裁定
                                     103年度家暫字第29號
聲  請  人  林O敏  

相  對  人  蔡O元  


上列聲請人因酌定未成年人監護人事件，聲請暫時處分，本院裁
定如下：
    主  文
兩造於本院一百零三年度婚字第一八六號請求離婚等事件裁判確
定或終結前，對於兩造所生未成年子女權利義務之行使及負擔，
由聲請人任之。
    理  由
一、聲請意旨略以：兩造於民國84年6月24日結婚，育有二名未
    成年子女。惟相對人因犯罪被通緝中，至今已逾8年之久，
    未履行同居義，又惡意遺棄未成年子女，業已起訴請求判決
    准予兩造離婚，二名未成年子女權利義務之行使及負擔由聲
    請人任之。惟因未成年子女上大學須助學貸款，相對人行蹤
    不明，銀行拒絕受理，致影響未成年子女之權益，爰聲請在
    前述離婚及酌定未成年人監護人事件確定前，由聲請人行使
    及負擔未成年子女之監護權等語。
二、按數家事訴訟事件，或家事訴訟事件及家事非訟事件請求之
    基礎事實相牽連者，得向就其中一家事訴訟事件有管轄權之
    少年及家事法院合併請求，不受民事訴訟法第53條及第248
    條規定之限制，家事事件法第41條第1項定有明文。次按法
    院就已受理之家事非訟事件，除法律別有規定外，於本案裁
    定確定前，認有必要時，得依聲請或依職權命為適當之暫時
    處分。但關係人得處分之事項，非依其聲請，不得為之；關
    係人為前項聲請時，應表明本案請求、應受暫時處分之事項
    及其事由，並得就處分之事項釋明暫時處分之事由，家事事
    件法第85條第1、2項亦有明文。又按暫時處分，非有立即核
    發，不足以確保本案聲請之急迫情形者，不得核發，家事非
    訟事件暫時處分類型及方法辦法第4條亦有明文。而依該條
    之立法說明「暫時處分旨在確保本案聲請之實現，並非取代
    本案聲請。因此僅於急迫情形下，方得核發暫時處分」。再
    按「法院受理本法第一百零四條第一項第一款、第三款、第
    五款或第一百十三條之親子非訟事件後，於本案裁定確定前
    ，得為下列之暫時處分：．．．八、其他法院認為適當之暫時
    性舉措。」亦為家事非訟事件暫時處分類型及方法辦法第7
    條第1項第8款所明定。
三、經查﹕
    ㈠兩造於84年6月24日結婚，育有未成年子女等情，有戶籍謄
      本在卷可憑。又聲請人業向本院提起離婚及酌定未成年子
      女監護人事件，由本院以103年度婚字第186號受理中等節
      ，亦經本院依職權調閱本院103年度婚字第186號號全卷，
      核閱無誤，是兩造業有家事非訟事件繫屬中，從而，聲請
      人聲請暫時處分，尚屬合法，合先敘明。
    ㈡聲請人主張相對人因案通緝中，未能行使負擔未成年子女
      之親權，致未成年子女權益受損等情，業經本院依職權調
      閱相對人入出境及前案資料，相對人於97年9月12日出境
      後即無入境臺灣之資料，且相對人因違反毒品危害防制條
      例案件經本院於97年12月8日發布通緝中，有入出境資訊
      連結作業、臺灣高等法院全國前案簡列表在卷可佐，堪信
      聲請人主張為真。則相對人既不在臺灣境內，又行蹤不明
      ，即無法行使及負擔對未成年子女之權利及義務，而依民
      法第1089條第1項前段之規定，對於未成年子女之權利義
      務應由父母雙方共同行使，則在兩造婚姻關係尚未消滅及
      親權尚未酌定前，相對人顯無法與聲請人共同行使及負擔
      對未成年子女之權利及義務，對未成年子女自屬不利。而
      本院就兩造請求離婚及酌定未成年人監護人事件尚待調查
      及訪視，故有急迫之情形存在，是本院審酌前情，認於本
      院103年度婚字第186號請求離婚等事件確定或終結前，兩
      造所生未成子女權利義務之行使及負擔暫由聲請人任之，
      以維未成年子女最佳利益。
四、爰裁定如主文。
中　　華　　民　　國　 103　　年　　8 　　月　　5 　　日
                    家事法庭    法　官  盧玉潤
以上正本係照原本作成。
如對本裁定抗告，須於裁定送達後10日之不變期間內，向本院提
出抗告狀。
                                書記官　劉文倩
中　　華　　民　　國　 103　　年　　8 　　月　　5 　　日